臺灣桃園地方法院刑事裁定
111年度聲字第1235號
聲  請  人  臺灣桃園地方檢察署檢察官
受  刑  人  劉翰諹




上列聲請人因受刑人數罪併罰有二裁判以上，聲請定其應執行之
刑(111年度執聲字第850號)，本院裁定如下：
    主  文
劉翰諹所犯如附表所示之各罪，所處各如附表所示之刑，應執行
有期徒刑壹年陸月。
    理  由
一、聲請意旨略以：受刑人劉翰諹因犯傷害等案件，先後經判決
    確定如附表所示，應依刑法第53條及第51條第5款及第50條
    第2 項，定其應執行之刑，爰依刑事訴訟法第477 條第1 項
    聲請裁定等語。
二、按裁判確定前犯數罪者，併合處罰之；數罪併罰，有二裁判
    以上者，依刑法第51條之規定，定其應執行之刑，刑法第50
    條第1 項前段、第53條分別定有明文。次按數罪併罰，分別
    宣告其罪之刑，依下列各款定其應執行者：五、宣告多數有
    期徒刑者，於各刑中之最長期以上，各刑合併之刑期以下，
    定其刑期。但不得逾30年，刑法第51條第5 款亦有明定。又
    數罪併罰定應執行刑之裁定，以該案各犯罪事實中最後判決
    法院為管轄法院，且以最後審理事實諭知判決時為準，而不
    問判決確定之先後（最高法院108 年度台抗字第285 號裁定
    意旨參照）。復按刑罰之科處，應以行為人之責任為基礎，
    考量人之生命有限，刑罰對被告造成之痛苦程度，係以刑度
    增加而生加乘效果，而非等比方式增加，如以實質累加方式
    執行，刑責恐將偏重過苛，不符現代刑事政策及刑罰之社會
    功能，故透過定應執行刑程式，採限制加重原則，授權法官
    綜合斟酌被告犯罪行為之不法與罪責程度、各罪彼此間之關
    聯性（例如數罪犯罪時間、空間、各行為所侵害法益之專屬
    性或同一性、數罪對法益侵害之加重效應等）、數罪所反應
    被告人格特性與傾向、對被告施以矯正之必要性等，妥適裁
    量最終具體應實現之刑罰，以符罪責相當之要求（最高法院
    105 年度台抗字第626 號裁定意旨參照）。末按定應執行刑
    ，不僅攸關國家刑罰權之行使，於受刑人之權益亦有重大影
    響，除顯無必要或有急迫情形外，法院於裁定前，允宜予受
    刑人以言詞、書面或其他適當方式陳述意見之機會，程序保
    障更加周全（最高法院110 年度台抗大字第489 號刑事大法
    庭裁定意旨參照）。
三、經查：
　㈠受刑人所犯如附表所示各罪，先後經法院判處如附表所示之
    刑，並均分別確定在案，而本院為最後審理事實諭知判決之
    法院，而附表編號1、2、3之犯罪日期，均在附表編號1、2
    、3確定日期即民國110年11月9日前所犯，並附表編號1為得
    易科罰金之罪，而附表編號2、3之罪均為不得易科罰金之罪
    ，受刑人已請求檢察官就前開各罪聲請定其應執行之刑等情
    ，有各該判決書及臺灣高等法院被告前案紀錄表、臺灣桃園
    地方檢察署依102年1月23日修正之刑法第50條調查受刑人是
    否聲請定應執行刑調查表各各1份在卷可稽，是聲請人就受
    刑人所犯附表各罪聲請定其應執行之有期徒刑，本院審核認
    聲請為正當，應予准許。
　㈡又受刑人所犯如附表所示之3罪，本院應以其各罪宣告刑為基
    礎，定其應執行刑，且本院定應執行刑，不得踰越刑法第51
    條第5款所定法律之外部界限，即不得重於如附表編號1至3
    所示罪刑之總和有期徒刑21月，亦應受內部界限之拘束，即
    不得重於編號2、3所定應執行刑有期徒刑1年3月（即有期徒
    刑15月）以及編號1之罪刑有期徒刑4月之總和，即有期徒刑
    19月。
　㈢爰依前揭說明，本於罪責相當原則之要求，審酌受刑人所犯
    附表編號1之罪為強制罪，而附表編號2、3之罪為均為傷害
    罪，並考量強制罪之保護法益為意思形成自由，與傷害罪之
    犯罪類型、侵害法益、手段尚有不同，責任非難重複之程度
    較低，並考量數罪併罰案件定應執行刑之目的在於特別預防
    之考量，輔以一般預防作為刑罰目的而量定其刑，當行為人
    於判決確定前犯數罪，個別宣告刑累加之結果，無法充分考
    量此一加總後之刑罰是否過重，對受刑人施以過重之刑罰，
    無助於預防再犯、教化之目的，更有可能違反比例原則，自
    應透過定應執行刑之程序，酌定適當刑罰。為此，審酌本件
    受刑人所犯各罪之罪名，以及是否為同期間內所為，併其行
    為態樣、各罪關係、次數多寡，及所呈現受刑人之人格特質
    及犯罪動機、目的、手段、程度、所生危險、案件之特性、
    比例原則，暨預防需求等綜合因素，爰定其應執行之有期徒
    刑，如主文所示。
　㈣按數罪併罰中之一罪，依刑法規定得易科罰金，若因與不得
    易科之他罪併合處罰結果而不得易科罰金時，原可易科部分
    所處之刑，自亦無庸為易科罰金折算標準之記載（司法院釋
    字第144號、第679號解釋意旨參照）。受刑人所犯上開原得
    易科罰金之罪（附表編號1），因與上開不得易科罰金之罪
    （附表編號2、3）併合處罰，依上開說明，自無再諭知易科
    罰金折算標準之必要。
　㈤至前揭最高法院刑事大法庭裁定理由中敘及「除顯無必要或
    有急迫情形外，法院於裁定前，允宜予受刑人以言詞、書面
    或其他適當方式陳述意見之機會」等語，而本院已將定執行
    刑意見書暨如附表所示定應執行刑案件一覽表，於111年5月
    2日囑託法務部○○○○○○○送達給受刑人，而由其本人簽收，此
    有送達證書一份在卷可查，然受刑人則勾選「無意見」，故
    本院已依上開大法庭裁定之意旨給予受刑人陳述意見之機會
    ，堪認其並無意見欲陳述，附此敘明。　
四、依刑事訴訟法第477 條第1 項，刑法第50條第1 項第1 款、
    第2 項、第53條、第51條第5 款，裁定如主文。
中　　華　　民　　國　　111 　年　　5 　　月　 　13 　日
                  刑事第七庭    法　官　方楷烽
以上正本證明與原本無異
如不服本裁定應於送達後5日內向本院提出抗告狀
                                書記官　詹右辰
中　　華　　民　　國　　111 　年　　5 　　月　　 13 　日